臺灣高等法院刑事裁定　　　　　　　　　100年度抗字第339號
抗　告　人
即受刑　人　胡明金
上列抗告人即受刑人因聲請撤銷緩刑案件，不服臺灣板橋地方法
院中華民國100年3月15日裁定（100年度撤緩字第63號），提起
抗告，本院裁定如下：
    主  文
抗告駁回。
    理  由
一、臺灣板橋地方法院檢察署檢察官聲請意旨（聲請案號：100
    年度執聲字第472號）略以：受刑人胡明金於民國99年間因
    詐欺案件，經臺灣桃園地方法院以99年度簡上字第241號判
    決判處應執行有期徒刑一年，如易科罰金，以新臺幣一千元
    折算一日，緩刑三年，並應於99年12月31日、100年1月31日
    向被害人劉冠樂分別給付新臺幣（下同）20萬、40萬元，且
    應於100年3月30日向被害人陳遠昇給付30萬元、向被害人李
    盈璋給付20萬元，於99年11月26日確定（聲請書僅敘明並向
    被害人劉冠樂等支付110萬元）。嗣經臺灣桃園地方法檢察
    署以100年度執緩字第17號案件，函請受刑人依判決履行給
    付，竟置之不理。核其所為，違反刑法第74條第2項第3款之
    規定，情節重大，足認原宣告之緩刑難收其預期效果，而有
    執行刑罰之必要，已合於刑法第75條之1第1項第4款所定撤
    銷緩刑宣告之原因，爰依刑事訴訟法第476條規定聲請撤銷
    其緩刑之宣告等語。
二、原審裁定略以：查受刑人因詐欺案件，經臺灣桃園地方法院
    以99年度簡上字第241號判決判處應執行有期徒刑一年，如
    易科罰金，以新臺幣一千元折算一日，緩刑三年，並應於99
    年12月31日、100年1月31日向被害人劉冠樂分別給付20萬元
    、40萬元，再於100年3月30日向被害人陳遠昇給付30萬元、
    向李盈璋給付20萬元，於99年11月26日確定等情，有上揭刑
    事判決、本院被告前案紀錄表各1件在卷可按。惟受刑人於
    上開判決確定後，並未按期給付，被害人幾經催討未果，復
    經臺灣桃園地方法檢察署以100年度執緩字第17號案件，函
    請受刑人依判決履行給付，受刑人仍置之不理等情，有被害
    人劉冠樂之陳報狀及臺灣板橋地方法院檢察署通知執行之傳
    票送達證書各1件存卷可考。茲審酌受刑人於前開詐欺案件
    審理時認罪，並經受刑人同意酌定調解方案，亦即上開刑事
    判決主文所定之負擔之情，有前揭刑事判決書在卷可稽，堪
    認受刑人已衡量個人資力，承諾給付條件，竟於獲緩刑宣告
    之寬典後，分文未付，其未履行負擔之情節重大，原宣告之
    緩刑已難收預期效果，自有執行刑罰之必要。從而，本件聲
    請，核無不合，受刑人之緩刑宣告應予撤銷等語。
三、抗告意旨略以：判決書意旨之最後履行日為100年3月31日，
    且抗告人於100年元月份接獲應於2月8日到案之傳票，已提
    出病假及准易科罰金分期付款之聲請，待抗告人病癒後，當
    籌足債款如數清償，緩刑之優厚及易科罰金之機會係判決意
    旨，遽為撤銷緩刑，實為不當，請撤銷原裁定云云。
四、本院查：
  (一)按「受緩刑之宣告而有下列情形之一，足認原宣告之緩刑難
    收其預期效果，而有執行刑罰之必要者，得撤銷其宣告：一
    、緩刑前因故意犯他罪，而在緩刑期內受得易科罰金之有期
    徒刑、拘役或罰金之宣告確定者。二、緩刑期內因故意犯他
    罪，而在緩刑期內受得易科罰金之有期徒刑、拘役或罰金之
    宣告確定者。三、緩刑期內因過失更犯罪，而在緩刑期內受
    有期徒刑之宣告確定者。四、違反第74條第2項第1款至第8
    款所定負擔情節重大者。前條第2項之規定，於前項第1款至
    第3款情形亦適用之。」，刑法第75條之1定有明文。而緩刑
    宣告是否撤銷，除須符合刑法第75條之1第1項各款要件外，
    並採裁量撤銷主義，賦予法院撤銷與否之權限，特於第1項
    規定實質要件為「足認原宣告之緩刑難收其預期效果，而有
    執行刑罰之必要」，供作審認之標準，亦即上揭「得」撤銷
    緩刑之情形，法官應依職權本於目的性之裁量，妥適審酌被
    告所犯前後數罪間，關於法益侵害之性質、再犯之原因、違
    反法規範之情節是否重大、被告主觀犯意所顯現之惡性及其
    反社會性等情，是否已使前案原為促使惡性輕微之被告或偶
    發犯、初犯改過自新而宣告之緩刑，已難收其預期之效果，
    確有執行刑罰之必要。
  (二)查抗告人因詐欺案件，經臺灣桃園地方法院以99年度簡上字
    第241號判決判處應執行有期徒刑一年，如易科罰金，以新
    臺幣一千元折算一日，緩刑三年，並宣告抗告人應於99年12
    月31日、100年1月31日向被害人劉冠樂分別給付20萬元、40
    萬元，及於100年3月30日向被害人陳遠昇給付30萬元、向被
    害人李盈璋給付20萬元，該案於99年11月26日確定，惟抗告
    人於上開判決確定後，並未依該確定判決所定負擔，按期給
    付款項予被害人劉冠樂，嗣經臺灣板橋地方法院檢察署執行
    檢察官通知執行，亦未到案等情，有上揭刑事判決、本院被
    告前案紀錄表、被害人劉冠樂之陳報狀及臺灣板橋地方法院
    檢察署通知執行之傳票送達證書在卷可按，是抗告人有違反
    刑法第74條第第2項第3款所定負擔之情形，且抗告人亦無何
    正當理由得以拒絕履行，堪認情節重大，再審酌其所為犯罪
    法益侵害之性質、違反法規範之情節、抗告人主觀犯意所顯
    見之惡性及其反社會性等情觀之，得見抗告人並未記取教訓
    ，使原為促使惡性輕微之偶發犯、初犯改過自新而為緩刑之
    宣告，已難收其預期效果，而有執行刑罰之必要。原法院依
    據檢察官之聲請，撤銷其先前所受緩刑之宣告（即臺灣桃園
    地方法院99年度簡上字第241號判決對抗告人所為緩刑三年
    之宣告），經核並無違誤。且按犯最重本刑為五年以下有期
    徒刑以下之刑之罪，而受六個月以下有期徒刑或拘役之宣告
    者，得以新臺幣一千元、二千元或三千元折算一日，易科罰
    金。但確因不執行所宣告之刑，難收矯正之效，或難以維持
    法秩序者，不在此限，刑法第41條第1項定有明文；又依刑
    事訴訟法第457條第1項前段規定：「執行裁判，由為裁判法
    院之檢察官指揮之」，則是否准予易科罰金或分期繳納，檢
    察官依法有裁量之權，應由抗告人向執行檢察官聲請，此與
    刑法第75條之1所規定撤銷緩刑宣告之要件無涉。綜上，抗
    告人以其因病未能到案執行，且應准予易科罰金、分期繳納
    為由提起抗告，指摘原裁定不當，為無理由，應予駁回。
據上論結，應依刑事訴訟法第476條，裁定如主文。
中    華    民    國   100    年    4     月    22    日
                  刑事第二十庭  審判長法  官  周盈文
                                      法  官  詹駿鴻
                                      法  官  林海祥
以上正本證明與原本無異。
不得再抗告。
                                      書記官  林敬傑
中    華    民    國   100    年    4     月    22    日